【裁判字號】    90,台上,4392
【裁判日期】    900719
【裁判案由】    偽造文書
【裁判全文】
最高法院刑事判決                                九十年度台上字第四三九二號
    上訴人即
    自 訴 人  甲○○
    被    告  丙○○
              乙○○
右上訴人因自訴被告等偽造文書案件，不服台灣高等法院高雄分院中華民國八十八年
五月二十八日第二審判決（八十七年度上訴字第一六二○號，自訴案號：台灣高雄地
方法院八十六年度自字第三○○號），提起上訴，本院判決如左：
    主  文
上訴駁回。
    理  由
一、刑法第二百十條部分：
按刑事訴訟法第三百七十七條規定：上訴於第三審法院，非以判決違背法令為理由，
不得為之。是提起第三審上訴，應以原判決違背法令為理由，係屬法定要件。且必須
依據卷內資料為具體之指摘，並足據以辨認原判決已具備違背法令之形式，始屬相當
。本件原判決就上訴人即自訴人甲○○指被告丙○○係文華企業有限公司負責人，被
告乙○○為該公司職員，二人竟共同基於行使之犯意聯絡，於民國八十五年六月十一
日，未經文華高級乾洗店負責人即上訴人之同意，擅自盜用文華高級乾洗店及其負責
人之大小章於商標（服務標章）專用權移轉契約書上而偽造上揭契約書，並委由不知
情之台一國際專利商標事務所持向經濟部中央標準局申請辦理商標（服務標章）專用
權移轉而行使之，致中央標準局承辦人員將此不實之事項登載於其職務上所掌之公文
書上，足生損害於上訴人及中央標準局對於商標（服務標章）專用權管理之正確性。
因認被告等共同觸犯刑法第二百十條罪嫌云云。經審理結果，認為被告等之犯罪不能
證明，因而維持第一審諭知被告等無罪之判決，駁回上訴人在第二審之上訴。已依據
卷內資料詳予說明。從形式上觀察，原判決並無違背法令情形存在。次按證據之憑信
力如何，事實審法院依自由心證之原則，本有斟酌取捨之權，苟其取捨，不違背經驗
法則或論理法則，不得任意指為違法，而據為適法之第三審上訴理由。上訴意旨就原
審根據證據判決無罪所為論斷，究竟違背如何之證據法則，並未依據卷內訴訟資料為
具體之指摘，徒憑己見，就原判決已說明事項或屬原審採證認事職權之適法行使，任
意指摘為違法，且仍為單純事實之爭執，要難謂為適法之第三審上訴理由，其此部分
上訴違背法律上之程式，應予駁回。
二、刑法第二百十四條、第二百十五條、第二百十七條第二項部分：
按刑事訴訟法第三百七十六條所列各罪之案件，經第二審判決者，不得上訴於第三審
法院，法有明文。本件上訴人自訴被告等涉犯刑法第二百十四條、第二百十五條、第
二百十七條第二項部分，核屬刑事訴訟法第三百七十六條第一款之案件。依首開說明
，既經第二審判決，自不得上訴於第三審法院，上訴人竟復提起此部分上訴，顯為法
所不許。
據上論結，應依刑事訴訟法第三百九十五條前段，判決如主文。
中      華      民      國     九十     年      七      月     十九     日
                              最高法院刑事第三庭
                                  審判長法官  陳  錫  奎
                                        法官  洪  清  江
                                        法官  李  伯  道
                                        法官  呂  丹  玉
                                        法官  花  滿  堂
      右正本證明與原本無異
                                              書  記  官
中      華      民      國     九十     年      七      月    二十五    日


司法院資訊處製作；財團法人民間司法改革基金會備份。
